# 由股权稀释引起的股权被动处置的企业所得税问题

提问人：韦 云 飞 123 时间：2021-06-11 18:27:06
A公司投资一家全资子公司B，打算增资扩股引进新股东C公司，引进后A公司丧失控制权，权益法进行核算，由于C公司增资导致A公司确认的投资收益是否应当计入当期应纳税所得额。

回答人：chenyiwei
由于没有实际发生所持有股权直接对外处置的行为，本企业所持股权的投资成本（计税基础）不变，且税务上并不承认权益法，故个人理解在丧失控制权时点不涉及企业所得税的纳税义务，到后续实际出售该部分股权时才涉及。